# 烦请陈老师及各位高手帮助，关于债务重组收益的确认及税收问

提问人：bjjacky 时间：2020-04-21 13:17:05
情况比较特殊，我在此版块和税务版块都发了：
我公司为资产管理公司，以 5 亿元的代价，从银行手中取得 10 亿元不良债权。现拟实行债务重组， 5 亿元中的其中 3亿，转为股权，实行同股同权（以原债权金额 6 亿元作价，享有债务企业经评估后的净资产比例），其余 2 亿元，按原债权 4 亿继续履行合同。
新协义的股权部分与债务人原第一大股东协商，由其在 7 年以后回购股份，债权部分也通过延期和降息手段完成。
现有 2 个疑问
1 、我公司的原投资成本 5 亿元，与新协议认定的 10 亿之间差额，是一次性确认收入吗，还是在新的债务重组期间分期确认。
2 、涉及的所得税，这个差额 5 亿元，是协议签订日就一次确认收入并交税吗，如果是的话，企业短期并没有回现金流，可能会有困难，税务文件有相关优惠吗，现在查找的文件多是针对债务人的优惠，不涉及债权人，期待各位老师能帮助回答一下，或者给出相关文件及参考思路，谢谢

回答人：chenyiwei
关于会计处理：新取得重组后股权和债权的公允价值并不是双方协议约定的作价，而应另外通过评估确定这部分股权、债权的公允价值。特别要关注股权的未来盈利能力和债权（含回购权）的债务人信用风险。新区的的股权和债权的公允价值与重组前不良债权账面价值之间的差额作为债务重组损益确认。